臺灣士林地方法院交通事件裁定　　　　 100年度交聲字第15號
原處分機關　臺北市交通事件裁決所
異　議　人
即受處分人　林玉女
上列異議人因違反道路交通管理處罰條例案件，對於臺北市交通
事件裁決所民國99年12月9 日所為之處分（原處分案號：北市裁
罰字第裁22-A00HAF661號）不服，聲明異議，本院裁定如下：
    主  文
異議駁回。
    理  由
一、按汽車駕駛人，行經有燈光號誌管制之交岔路口闖紅燈者，
    處新臺幣（下同）1,800 元以上5,400 元以下罰鍰，道路交
    通管理處罰條例第53條第1 項定有明文；又汽車駕駛人，有
    同條例第53條第1 項之情形者，除依原條款處罰鍰外，並記
    違規點數3 點，道路交通管理處罰條例第63條第1 項第3 款
    亦有明文。
二、原處分意旨略以：異議人即受處分人林玉女於民國98年9 月
    1 日晚間6 時52分許，騎乘車牌號碼BFV-222 號重型機車，
    在臺北市○○路與虎林街口時，經警攔停舉發「駕車行經有
    燈光號誌管制之交岔路口闖紅燈」之違規，爰依道路交通管
    理處罰條例第53條第1 項處罰鍰1,800 元，並依同條例第63
    條第1 項第3 款，記違規點數3 點等語。
三、異議意旨略以：伊當時本要去助念，但因不知確切地址，正
    依址尋找地點時，遭到警方從後追撞，當時員警有告知違規
    事項，但實際上當時號誌為綠燈，伊也還未穿越路口或轉彎
    ，且員警並未提出其他證據證明伊有闖紅燈，因而不服聲請
    撤銷原處分云云。
四、經查：
  (一)按當場舉發者，應填記駕駛人或行為人姓名、性別、出生年
    月日、地址、身分證統一編號及車主姓名、地址、車牌號碼
    、車輛種類。被查獲之駕駛人或行為人為受處分人時，應於
    填記通知單後將通知聯交付該駕駛人或行為人簽名或蓋章收
    受之；拒絕簽章者，仍應將通知聯交付該駕駛人或行為人收
    受，並記明其事由及交付之時間；拒絕收受者，應告知其應
    到案時間及處所，並記明事由與告知事項，視為已收受，違
    反道路交通管理事件統一裁罰標準及處理細則第11條第1 項
    第1 款已有明文，而本件交通違規事件前因異議人拒絕簽收
    舉發通知單，而舉發員警又未依規定履行上開告知程序，而
    經本院以99年度交聲字第12號裁定認定送達程序不合法而撤
    銷原處分，命原處分機關另為適法之處理，乃由臺北市政府
    警察局信義分局再行送達，異議人已於99年10月29日收受舉
    發通知單，有該分局99年11月3 日北市警信分交字第099328
    01200 號函暨所附送達回執聯在卷可佐（見本院卷第23頁至
    第24頁），是此一送達程序應屬適法，合先敘明。
  (二)證人即舉發本件違規之臺北市政府警察局信義分局三張犁派
    出所員警吳登傑於99年1 月29日、100 年1 月12日到庭證稱
    ：伊當時執行巡邏勤務，行經臺北市○○路、虎林街口，因
    該處為紅燈，伊遂停車等待，期間見到異議人騎乘機車自同
    向駛來，不僅穿越停止線，更已達行人穿越道處，車頭並轉
    向道路另一側，準備紅燈迴轉，但該路口縱使綠燈也不能直
    接左轉，必須要依規定兩段式左轉，伊隨即將異議人攔停並
    告知違規迴轉，異議人當時有表示要去助念才會如此騎車，
    伊仍依法告發，而舉發當時雖為夜間，但路旁燈光明亮，伊
    並未誤認，且伊當時係直接攔停異議人，並未拍照，又伊與
    異議人並不相識，亦無任何恩怨等語（見99年度交聲字第12
    號卷第17頁至第19頁、本院卷第31頁背面至第32頁背面），
    經核證人吳登傑到庭係就案發當日親身經歷之舉發經過作證
    ，2 次所證內容，就其目擊異議人違規情節及舉發經過敘述
    詳確亦無二致，顯非一般憑空捏造證詞可擬，且證人與異議
    人原不相識，2 人間並無怨恨仇隙，故證人要無設詞誣陷異
    議人違規，進而招致偽證重罪之可能及必要，是其證詞應屬
    可信，且異議人所騎乘之機車不僅於紅燈之際逾越停止線，
    更已達行人穿越道而足以妨害其他方向人，更徵其確有穿越
    路口之企圖，是異議人確有上開闖紅燈之違規行為甚明，而
    其辯稱當時號誌為綠燈，更未穿越路口或轉彎等節，難認有
    理由。
  (三)另異議人雖以員警並未提出其他證據證明闖紅燈等詞置辯，
    惟本件闖越紅燈乙事屬動態行為，事出突然，苛求舉發員警
    須拍照存證，為不可能之事，且該等違規事實由人之感官即
    可充分判定，非必以科學儀器始能偵測得知，是本件雖無採
    證照片或其他證據，然既經舉發員警到庭具結作證，本院自
    得以證人可信之證詞據為認定違規事實之依據，異議人前開
    所辯並非可採；又異議人辯稱遭舉發員警追撞乙節，查證人
    吳登傑雖於100 年1 月12日庭訊時否認此事（見本院卷第31
    頁背面），然於99年1 月29日庭訊時證稱：伊要攔停異議人
    ，但因其突然停下，導致伊所騎乘之機車擦撞到異議人等語
    （見99年度交聲字第12號卷第17頁），惟異議人違規闖紅燈
    之行為，已如前述，縱認證人於舉發之際不慎擦撞異議人所
    騎乘機車一事為真，亦無從卸免異議人之違規責任，是其上
    開所辯仍非可採。
五、綜上，本件異議人確有騎乘上開機車，於上揭時、地闖紅燈
    之違規事實，堪以認定，其辯均不足採。從而，原處分機關
    依據道路交通管理處罰條例第53條第1 項裁處罰鍰1,800 元
    ，並依同條例第63條第1 項第3 款記違規點數3 點等處分，
    其認事用法並無違誤，裁罰亦無不當，本件異議為無理由，
    應予駁回。
據上論斷，應依道路交通事件處理辦法第18條，裁定如主文。
中    華    民    國   100    年    1     月    24    日
                        交通法庭法  官  劉育琳
以上正本證明與原本無異。
如不服本裁定應於送達後 5日內向本院提出抗告狀。
                                書記官  朱宮瑩
中    華    民    國   100    年    1     月    24    日